Inventaris van de archieven van het Rijkskolenbureau, 1939-1954 (1956)
Nationaal Archief, Den Haag
- ARCHIEF VAN HET HOOFDKANTOOR VAN HET RIJKSKOLENBUREAU TE DEN HAAG (1939 - 1954)
  - STUKKEN VAN BIJZONDERE AARD, II
    - TAAKUITVOERING, B
      - DISTRIBUTIE VAN TURF (en van turf afgeleide brandstoffen), 5.
        - Produktie, d
          - Fabricage van bijzondere turfprodukten en -derivaten, 4
            Zie ook de rubriek Distributie van kolen:
            Verbruik, verdeling en levering:
            Generatoren voor tractiedoeleinden.
            - Stukken betreffende de produktie en toepassingsmogelijkheden van turfcokes en turfbriketten., januari 1941 - augustus 1947; 503; 1 omslag
            - Stukken betreffende de produktie en toepassingsmogelijkheden van overige turfprodukten., maart 1944 - december 1946; 504; 6 stukken
        - Import, e
          - Stukken betreffende de import van Duitse turf., juni - september 1946; 505; 5 stukken
        - Export, f
          - Circulaire aan de verveners betreffende voorwaarden voor uitvoer van turf., januari 1952; 506; 1 stuk
        - Vordering, g
          Zie voor gevorderde turf ook inv.nr. 265 en inv.nr. 266.
          - Stukken betreffende de vordering van turf van verveners in het algemeen., november 1940 - februari 1941; 507; 9 stukken
          - Stukken betreffende de vordering van turf ten behoeve van deN.V. Puritmaatschappij te Klazienaveen en het daarbij ontstane geschil tussen de verveners en de maatschappij over de te betalen prijs., oktober 1947 - maart 1950; 508; 1 omslag
        - Inschrijving van produce nten en handelaren, h
          - Stukken betreffende de inschrijving van turfhandelaren en verveners., c. 1941 - april 1950; 509; 1 omslag
            Na de opheffing van de turfdistributie op1 april 1947 werd door de Vakgroep Detailhandel in Brand- stoffen en de Ondervakgroep Groothandel in Turf het Turfbureau opgericht, dat door het Rijkskolenbureau belast werd met de afgifte van vergunningen om rechtstreeks turf van verveners te kopen.
        - Verlening van vergunningen, i
          - (Concept-)circulaires van het Rijkskolenbureau en ingekomen circulaires van de Sectie Turf en de Districtsadviseur in Drenthe, gericht aan grootverbruikers en producenten van turf, over bindende voorschriften voor de voorraad- en verbruiksadministratie., september 1941 - mei 1944; 510; 1 omslag
          - Stukken betreffende de verzoeken van de Bedrijfsgroep Mijnindustrie en de Vakgroep Veenderijen en Turfstrooi- selindustrie tot halvering resp. vrijstelling van de verplichte bijdrage ingevolge het Distributieheffingsbesluit 1944., mei - juli 1944; 511; 8 stukken
          - Brieven aan de Ondervakgroep Groothandel in Turf enz. en de Vakgroep Detailhandel in Brandstoffen over hande- laarsvergunningen tot het rechtstreekse betrekken van turf van verveners. Doorslagen., augustus 1947, januari 1950; 512; 3 stukken
        - Quotering, j
          - Staat van basisquoten per provincie voor huisbrandturf in kolentonnen, voor 1942 en 1943. Met lijst van afnemers per produktiegebied., juli 1943; 513; 2 stukken
          - Toelichting op de opgave van de basisquoten van turf voor handelaren en verveners voor het stookseizoen 1947/1948., juli 1947; 514; 1 stuk
            De opgaven zijn vernietigd.
        - Verbruik ,verdeling en levering, k
          Zie ook inv.nr. 222 en 279.
          Zie voor generatorturf en/of -turfcokes de rubriek Distributie van kolen: Verbruik,verdeling en levering: generatoren voor tractiedoeleinden.
          Zie ook bij de rubriek Distributie van turf: Produktie:2. Stimulering en resultaat totale turfproduktie.
          - Algemeen, 1
            - Brieven aan de Sectie Turf en de brandstoffencommissie Meppel over de noodzaak tot verbetering van de controle op de bonnenverantwoording door turfhandelaren. Minuten., september, oktober 1942; 515; 3 stukken
            - Nota van de Eigenhandelsschippersvereniging "De Drie Provinciën", waarin het standpunt van de vereniging uiteengezet wordt over het naar de mening van de vereniging te kort schieten van de in 1940 ingevoerde regeling voor aflevering van huisbrand- en fabrieksturf en de controle op maten, prijzen en kwaliteiten. Afschrift., januari 1945; 516; 1 stuk
            - Rapport van de Hoofdinspectie Groningen van de Centrale Dienst voor de Economische Controle, uitgebracht aan de CEDEC, van het onderzoek naar de ongewenste toestanden bij de aflevering van turf in de veengebieden van Drenthe en Friesland, met begeleidende brief van de CEDEC. Afschrift., maart 1946; 517; 2 stukken
          - Naar verbruikersgroep, 2
            - Ongespecificeerd, a.
              - Correspondentie met de Sectie Turf en het Verkoopkantoor Fabrieksturf over de verdeling van de beschikbare turf., januari 1942 - juli 1943; 518; 3 stukken
              - Staten van afgeleverde turfsoorten., 1942-1947; 519; 1 omslag
              - Brief aan de Sectie Turf, waarin het begrip "eenheid turf" voor de verschillende turfsoorten vastgesteld wordt en regels gegeven worden voor de praktische uitvoering van de Prijzenbeschikking Huisbrandturf 1945. Minuut., maart 1946; 520; 1 stuk
            - Bedrijven, b.
              - Raming van de door het Verkoopkantoor Fabrieksturf te plaatsen turf in 1941 bij diverse bedrijven., oktober 1940; 521; 1 stuk
              - Stukken betreffende de voorziening van bakkerijen met turf en het zogenaamde inbakken, waarbij men gebruik maakt van andermans oven in verband met de brandstofschaarste., februari 1941 - augustus 1943; 522; 1 omslag
              - Aantekeningen betreffende een bespreking met de Puritmaatschappij over het gebruik door deze maatschappij van fabrieksturf en persturf., september 1941; 523; 1 stuk
              - Brief aan de Algemeene Norit Maatschappij over de voorziening van deze maatschappij met een bepaalde hoeveelheid fabrieksturf en persturf voor april 1942 - april 1943. Doorslag., februari 1942; 524; 1 stuk
              - Staten en schema's van toewijzingen van fabrieksturf (en huisbrandturf) voor de industrie., april 1942 - februari 1947; 525; 1 omslag
              - Stukken betreffende de inschakeling van groothandelaren in huisbrandturf bij de levering van huisbrandturf, als aanvulling op het tekort aan fabrieksturf, aan de industrie., juni, juli 1946; 526; 5 stukken
            - Huisbrandverbruikers, c.
              - Stukken betreffende de verdeling en levering van turf voor huisbranddoeleinden., oktober 1942 - november 1945; 527; 1 omslag
          - Geografische spreiding, 3
            - Staten van afgeleverde hoeveelheden turf per provinciec.q. per brandstoffencommissierayon., c.1941 -c.1947; 528; 1 omslag
        - Handel, l
          Zie voor turfhandelaren die ook kolenhandelaar waren ook de rubriek Distributie van kolen:n. regulering binnenlandse handel.
          Zie ook inv.nr. 494.
          - Verslagen van het Verkoopkantoor Fabrieksturf N.V. te Assen over de jaren 1935 t/m 1944., april 1936 - november 1945; 529; 9 deeltjes
            Het verslag over 1943 ontbreekt.
          - Lijsten van de aantallen turfhandelaren, ingeschreven bij de onderscheidene Brandstoffencommissies. Met adreslijsten van ingeschreven verveners, darie-kluit-producenten en turfhandelaren, 1944 - 1950., 1941-1943; 530; 1 omslag
          - Verslag van de op 27 mei 1942 gehouden vergadering met vertegenwoordigers van verschillende instanties over de verhoudingen tussen verkopers van turf in verband met prijzen en quoten en over de positie van aanmaakturf in verband met een billijke verdeling., 531; 1 stuk
          - Stukken betreffende de regelingen voor de handel in turf., 1942, 1947 en 1949; 532; 8 stukken
          - Stukken betreffende de controle en de liquidatie van het Reservefonds Turfcokes Verkoop Centrale door het Rijkskolenbureau i.v.m. de overname van de taak van de Centrale door de benzinemaatschappijen., december 1942 - december 1943; 533; 1 omslag
          - Rapporten van de Accountantsdienst van de departementen Handel, Nijverheid en Scheepvaart en Landbouw en Visserij en hun opvolgers inzake de controle van de administratie van de N.V. Verkoopkantoor Fabrieksturf te Assen over 1941, 1942, 1943, 1944 en 1946., 1942, 1943, 1944, 1945 en 1947; 534; 6 katernen
          - Lijsten van verveners in de campagnes 1943 en 1945., december 1943, c. december 1945; 535; 2 stukken
          - Verslag van een vergadering op 18 juni 1947 van vertegenwoordigers van het Rijkskolenbureau en andere instanties over de verkoop van huisbrandturf door verveners. Met aanbiedingsbriefje en bijlage., 536; 3 stukken
        - Prijzen, m
          Zie ook inv.nr. 520.
          - Stukken betreffende het tot stand komen en wijzigen van prijsregelingen voor turf., november 1940 - februari 1948; 537; 1 omslag
          - Stukken betreffende de vaststelling van koop- en huur- prijzen voor veenputten in samenwerking met de Commissie voor de Veenputten., december 1941 - februari 1947; 538; 1 omslag
          - Stukken betreffende overige turfprijskwesties., september 1940 - juni 1947; 539; 1 omslag
        - Vervoer, n
          Zie ook bijd. Produktie:2. Stimulering en resultaat totale turfproduktie.
          - Stukken betreffende (de problemen rond) de afvoer, verlading en het vervoer van turf., december 1940 - mei 1948; 540; 1 omslag
        - Afschaffing distributie enconsequenties, o
          - Stukken betreffende de afschaffing van de distributie van turf en de afhandeling van de daaruit voortvloeiende problemen., juni 1946 - maart 1950; 541; 1 omslag
      - OVERSCHAKELING OP GEBRUIK VAN ANDERE BRANDSTOFFEN, HANTEREN VAN ANDERE METHODEN, VERVAARDIGEN VAN SURROGATEN EN GEBRUIK VAN AFVAL, 6.
        - Briefwisseling met het Centraal Instituut voor Industrialisatie en de Gezamenlijke Steenkolenmijnen in Limburg over de vraag of het winnen van brandlei zou bijdragen tot een betere brandstofvoorziening van Nederland., april, mei 1941; 542; 7 stukken
        - Verslagen van de besprekingen met de Limburgse mijnen inzake het gebruik van kolenslik., mei 1941, maart 1943; 543; 2 stukken
        - Overzicht van vervangingsmiddelen voor produkten en grondstoffen per Rijksbureau voor Handel en Nijverheid, opgesteld door het Centraal Instituut voor Industriali- satie. Gestencild., juni 1941; 544; 1 deel
        - Stukken betreffende houtskool als alternatieve brandstof., juni 1941 - 1949; 545-549; 1 pak, 2 omslagen, 2 stukken
          - Verslag van een vergadering op 21 mei 1941 van vertegenwoordigers van het Rijkskolenbureau en diverse andere instanties over de vraag in hoeverre houtskool door gasfabrieken bereid kan worden. juni 1941, 545; 1 stuk
          - Ingevulde enquêteformulieren, waarop aan handelaren in Vaste Brandstoffen vragen gesteld worden over de produktie, import en prijzen van houtskool. november, december 1942, 546; 1 pak
          - Correspondentie met het Instituut voor Warmte-Economie TNO en diverse Rijksbureau's en Vakgroepen over houtskool-aangelegenheden. 1942, 1945 - 1947, 547; 1 omslag
          - Verslag van de bespreking op 21 februari 1944 over het door de Gemachtigde voor de Prijzen ingezonden concept-Prijsvoorschrift 1944 Houtskool, opgesteld door de afdeling Prijzen van het Rijkskolenbureau. c. februari 1944, 548; 1 stuk
          - Correspondentie met producenten van houtskool over de grootte van de produktie per maand, de aflevering en de import. 1945-1949, 549; 1 omslag
        - Stukken betreffende de pogingen om het gebruik van de (schaarse) steenkoolsoorten om te zetten in een gebruik van bruinkolenbriketten, die in voldoende hoeveelheid aanwezig zijn., juli - oktober 1941; 550; 1 omslag
        - Briefwisseling met het departement en het Centraal Instituut voor Industrialisatie over de deelname van het Rijkskolenbureau voor 50% in een proefneming om uit huisvuil en afvalwaterslib methaangas en meststoffen te winnen in de zuiveringsinstallaties van de gemeente Amersfoort., september 1941 - september 1942, mei 1944; 551; 7 stukken
        - Verslag van de vergadering van 31 oktober 1941 van de Werkcommissie voor Vervangingsbrandstoffen., november 1941; 552; 1 stuk
        - Ingekomen brieven van het departement van Handel, Nijverheid en Scheepvaart, en van de Technische Afdeling van TNO over de bijdrage van het Rijkskolenbureau in de kosten van een door de Bataafsche Petroleum Maatschappij uit te voeren onderzoek naar de mogelijkheid pek als bindmiddel bij de vervaardiging van steenkoolbriketten gedeeltelijk door inlandse klei te vervangen., maart 1942; 553; 3 stukken
        - Staat van de omrekeningsnormen van kolen-vervangende brandstoffen. Met begeleidend memo., c. 1944; 554; 2 stukken
        - Correspondentie met het Ministerie en de Staatsmijnen over de overname van het aandelenpakket van de Internationale Koolwaterstoffen Synthese Maatschappij door de Staatsmijnen i.v.m. de op de watergasreactie betrekking hebbende octrooien., augustus 1947; 555; 5 stukken
        - Afschriften van artikelen uit Economische Voorlichting van 27 oktober 1947 en The Colliery Guardian van 7 november 1947 over de ondergrondse vergassing (in situ) van steenkool., c. november 1947; 556; 2 stukken
        - Stukken betreffende het onderzoek naar de mogelijkheid van de vervanging van watergas door propaan in een aantal gasfabrieken, uitgevoerd door ir G.P. Popovici in opdracht van het Rijkskolenbureau., juli 1947 - c. april 1949; 557; 1 omslag
        - Extract uit The Coal Merchant and Shipper van 5 februari 1949, houdende een advies van het Britse Ministry of Fuel and Power over het stoken van cokes in plaats van antraciet voor huisbrand., c. 1949; 558; 1 stuk
- ARCHIEF VAN HET CENTRAAL VERREKENKANTOOR VOOR BRANDSTOFFEN (1940-1956) TE DEN HAAG
  - STUKKEN VAN ALGEMENE AARD, I
    - Circulaires., november 1940 - februari 1949; 559; 1 omslag
      Circulaire nr. 3 ontbreekt.
    - (Meer)maandelijkse verslagen, over de periode november 1940 - februari 1955., c. december 1940 - maart 1955; 560-574; 15 omslagen
      - dienstjaar 1940, 560
      - " 1941, 561
      - " 1942, 562
      - " 1943, 563
      - " 1944, 564
      - " 1945, 565
      - " 1946, 566
      - " 1947, 567
      - " 1948, 568
      - " 1949, 569
      - " 1950, 570
      - " 1951, 571
      - " 1952, 572
      - " 1953, 573
      - " 1954-1955, 574
    - Jaarverslagen over de periode november 1940 - december 1952., 1941-1953; 575; 1 omslag
    - Meerjaarlijkse verslagen over de werkzaamheden van het Centraal Verrekenkantoor voor Brandstoffen over de periode 1940 - 1950., c. mei 1949, augustus 1950; 576; 2 katernen
    - Rapporten van de accountants van het Centraal Verreken- kantoor voor Brandstoffen. Met gedeelte van een index., februari 1941 - juni 1954; 577-581; 4 pakken en 1 stuk
      1. De rapporten zijn genummerd 1 t/m 769.
      2. De index bestrijkt de nrs. 1 t/m 240 en 708 t/m 757.
      - index, 577
      - nrs. 1 - 100. 6 februari 1941 - 23 april 1942, 578
      - nrs. 101 - 550. 24 april 1942 - 9 juni 1944, 579
      - nrs. 551 - 715. 19 juni 1944 - 10 februari 1948, 580
      - nrs. 716 - 769. 3 februari 1948 - 1 juni 1954, 581
  - STUKKEN VAN BIJZONDERE AARD, II
    - ORGANISME, A
      Zie voor het administratief verband tussen de afdelingen Toewijzingen en Vervoer en het Centraal Verrekenkantoor voor Brandstoffen ook accountantsrapport nr. 617 in inv.nr. 580.
      - Rapport van het hoofd van het CVK over de mogelijke terugvoering in krijgsgevangenschap van drie personeelsleden., 1943; 582; 1 stuk
    - TAAKUITVOERING, B
      - FINANCIELE VERZORGING VAN HEFFING, SUBSIDIERING EN VERREKENING ALSMEDE VAN INKOOP EN VERKOOP VAN KOLEN, 1
        - Financieel beheer, a
          - Stukken betreffende de begrotingen voor de dienstjaren 1946, 1948 - 1954., 1946-1953; 583; 1 omslag
          - Proef- en saldibalansen voor de dienstjaren 1947 - 1955., 584; 1 omslag
          - Maandoverzichten van inkomsten en uitgaven over de periode januari 1943 - december 1950, januari 1955 - september 1956., februari 1943 - november 1956; 585; 1 omslag
        - Boekhouding, b
          - Overzichten van het rekeningenstelsel van het Centraal Verrekenkantoor voor Brandstoffen., 1949-1953 en z.d.; 586; 6 stukken
          - Grootboeken., 1940-1943; 587; 2 delen
          - Commerciële grootboeken., 1945-1956; 588-589; 9 delen
            - 1945-1947, 588; 3 delen
            - 1948-1956, 589; 6 delen
          - Rijksgrootboeken., 1944-1956; 590-591; 10 delen
            - 1944-1949, 590; 5 delen
            - 1950-1956, 591; 5 delen
        - Overige zaken, c
          - Stukken betreffende de op grond van het reglement Fabrieksturfsteun 1942 door het CVK aan verveners uitgekeerde gelden voor de produktie van de campagnes 1941 - 1945., maart 1942 - augustus 1945; 592; 1 omslag
          - Correspondentie met het Nederlandsche Beheersinstituut en de sectie Oorlogsbuit van het Militair Gezag over de daadwerkelijke verrekening van krijgsbuit., november 1945 - december 1948; 593; 1 omslag
          - Stukken betreffende de aanvrage van subsidies door het CVK aan het Directoraat van de Prijzen voor egalisatie van de kolenprijzen., maart 1946 - september 1947; 594; 1 omslag
          - Stukken betreffende de opgave aan het ministerie - in het kader van het vaststellen van de opbrengsten van buitenlandse goederen - van de door het Rijkskolenbureau in de periode mei 1945 - september 1946 verkochte buitenlandse kolen., maart 1946 - november 1948; 595; 1 omslag
          - Lijst van beleidvoerders en tot tekening bevoegden met betrekking tot de taken inkoop en verkoop van steenkool, opgesteld ten dienste van het CVK., juni 1947; 596; 1 stuk
          - Stukken betreffende heffingen ten behoeve van het Brandstoffenegalisatiefonds., januari 1949 - september 1956; 597; 1 omslag
          - Stukken betreffende enkele vraagstukken op het gebied van import (-subsidie) en spreiding van antraciet na afschaffing van de huisbranddistributie, in het kader van problemen met de afrekening van door de Rotterdamsche Kolencentrale geïmporteerde kolen., september 1954, c. maart 1955; 598; 2 stukken
- ARCHIEF VAN DE SECTIE TURF VAN HET RIJKSKOLENBUREAU (1942-1947) TE ASSEN
  - STUKKEN VAN ALGEMENE AARD, I
    - Jaarverslagen over 1942 - mei 1948. Gestencild., december 1943 - mei 1948; 599; 6 katernen
    - Maandverslagen over augustus 1942 - maart 1947. Met maandstaten van geleverde turf, vanaf mei 1942., c.september 1942 - april 1947; 600; 1 pak
    - Maandverslagen over januari en maart 1944 van het Bureau De Peel., c.februari, april 1944; 601; 2 stukken
    - Circulaires., 1942-1947; 602-603; 2 pakken
      - Chronologisch geordend., 602
        Van deze serie zijn de circulaires van zeer eenvoudige aard, die geen wezenlijke informatie over de taakuitvoering bevatten, vernietigd.
      - Gegroepeerd naar geadresseerde, t.w. Brandstoffencommissies, (Hoofd)controleurs, Districtsadviseurs en anderen., 603
        Met tafels.
    - Notulen van vergaderingen met diverse instanties, al of niet behorend tot het Rijkskolenbureau., september 1942 - juni 1946; 604; 1 omslag
  - STUKKEN VAN BIJZONDERE AARD, II
    - ORGANISME, A
      - ORGANISATIE IN GROTE LIJNEN, 1
        - Stukken betreffende de organisatie en taak van de Sectie Turf en het Bureau De Peel., c. januari 1943 - maart 1946; 605; 1 omslag
        - Notulen van de vergaderingen van de chefs van de afdelingen Organisatie van de Rijksbureaus voor Handel en Nijverheid. Met bijlagen., december 1943 - juni 1944; 606; 8 stukken
      - FINANCIEN, 2
        - Stukken betreffende de begrotingen van de Sectie Turf voor het tweede halfjaar van 1942, 1943 en 1944., 1942 en 1943; 607; 1 omslag
        - Brief van de Accountantsdienst van het Ministerie inzake financiële aangelegenheden met betrekking tot de financiële afrekening van het dienstjaar 1947 en de liquidatie van de Sectie Turf. Met bijlagen., maart 1948; 608; 5 stukken
      - DIENSTVOORSCHRIFTEN, ADMINISTRATIE, 3
        - Interne nota's over de administratieve werkzaamheden in verband met het uitreiken en controleren van vervoersvergunningen en het uitbetalen van een toeslag voor het turfprodukt 1943. Met bijlagen., september 1941, januari 1944; 609; 5 stukken
        - Brief van de hoofdcontroleur G. Valentin aan het hoofd van de controledienst van de Sectie Turf in antwoord op diens brief, waarin verzocht wordt mede te delen welke teksten van wettelijke en andere voorschriften voor (nieuw) controlepersoneel aangeschaft moeten worden., augustus 1942; 610; 1 stuk
        - Nota van de chef van de afdeling Organisatie van het Rijksbureau voor Chemische Produkten over de verbetering van het archiefbeheer bij de Rijksbureaus. Met becommentariërende nota van de chef post- en archiefkamer van het Rijksbureau voor Glas, Keramiek en Houtprodukten., april 1944; 611; 2 stukken
        - Luchtbeschermingsvoorschrift voor de Sectie Turf., mei 1944; 612; 1 stuk
      - PERSONEEL, 4
        - Lijsten van gegevens en handtekeningen van het personeel., c. 1942 - 1946; 613; 1 omslag
    - TAAKUITVOERING, B
      - DISTRIBUTIE VAN TURF (en van turf afgeleide brandstoffen), 1
        - Algemeen, a
          - Nota, houdende een beschrijving van de vernieuwde turfdistributieregeling voor het jaar 1943/1944. Met toelichting en bijlagen., maart 1943; 614; 1 omslag
          - Notulen van de vergadering op 19 juli 1943 ter installatie van de Adviescommissie voor het Peelgebied., c. juli 1943; 615; 1 stuk
          - Notulen van de vergadering van 27 maart 1946 van de Sectie Turf en andere bij turf belanghebbende partijen over wijziging van de distributievoorschriften in verband met de gewijzigde omstandigheden., april 1946; 616; 1 stuk
        - Produktie, b
          - Brief van het hoofdkantoor van het Rijkskolenbureau, waarin de Sectie verzocht wordt met voorstellen te komen om de ongewenste onttrekking van veenarbeiders aan de normale produktie door gelegenheidsturfgraverijen te voorkomen., november 1942; 617; 1 stuk
          - Circulaires van het Centraal Distributiekantoor aan alle distributiediensten, houdende de regeling voor eigenbrandturfproducenten., maart, april 1943; 618; 2 stukken
          - Notulen van de vergadering van 17 september 1943 met andere bij turf belanghebbende partijen ter bespreking van het Duitse voorstel, dat de verveners een opdracht verstrekt moet worden een bepaalde hoeveelheid turf te produceren voor 1944., 619; 1 stuk
          - Correspondentie betreffende de verlening van subsidies aan verveners voor geproduceerde turf., augustus 1944 - april 1946; 620; 1 omslag
          - Ingekomen overzichten van de besteding van kredieten door de Nederlandsche Turfcentrale, i.v.m. subsidies voor de produktie van turf., augustus 1944 - december 1947; 621; 1 omslag
          - Beknopt historisch overzicht van het veenderijbedrijf in Nederland, zoals uitgegeven op de persconferentie van 19 december 1945., 622; 1 stuk
        - Inschrijving van producenten en handelaren en verlening van vergunningen, c
          - Notulen van de vergadering van 10 januari 1946 met verveners uit Vroomshoop over grieven van de verveners m.b.t. afzet, arbeiderslonen, aanvoerkosten en inschrij- ving als vervener., 623; 1 stuk
          - Circulaire aan de verveners en handelaren en slijters in vaste brandstoffen, waarin bekend gemaakt wordt, dat de Sectie Turf de distributie van turf overneemt van het Verkoopkantoor Fabrieksturf N.V. en waarin de nieuwe voorwaarden voor het verlenen van vergunningen voor vervoeren, afleveren en verkopen van turf medegedeeld worden., september 1942; 624; 1 stuk
          - Ingekomen adreslijsten van bij de Nederlandse Turfcentrale ingeschreven verveners en darie-kluitenproducenten. Met wijzigingslijst. 1945., 1943, 1944, 1947; 625; 3 katernen, 1 stuk
        - Heffing, d